【裁判字號】    90,易,2327
【裁判日期】    901227
【裁判案由】    贓物
【裁判全文】
臺灣臺中地方法院刑事判決                          九十年度易字第二三二七號
    公  訴  人  臺灣臺中地方法院檢察署檢察官
    被      告  乙○○
右列被告因贓物案件，經檢察官提起公訴 (九十年度偵字第八八五九號) ，本院判決
如左：
    主      文
乙○○收受贓物，處有期徒刑月，如易科罰金，以佰元折算壹日。
    事      實
一、乙○○明知車牌號碼ＯＵ－六０一七號朋馳自小客車，係周秋峰（本院刑事庭審
    理中）於民國八十八年十二月十二日凌晨五時許，在台中縣豐原市○○街八十六
    號前竊取而得（該車所有人為甲○），係贓物，竟仍於同日加以收受，而與周秋
    峰輪流駕駛玩樂，迄同年十二月十五日凌晨，因車輛汽油耗盡，乃共同將之丟棄
    在台中縣豐原市○○路旁，嗣為警循線查獲周秋峰，據供述查知上情。
二、案經臺灣臺中地方法院檢察署檢察官自動檢舉偵查起訴。
    理      由
一、訊據被告乙○○否認收受贓物之犯行，先辯稱不知該車係贓車，後改稱未曾駕駛
    該部車子云云。惟查：周秋峰竊得該自小客車後，隨即告知被告乙○○該車係其
    竊取，而乙○○明知該車係周秋峰竊取，仍加以收受而與周秋峰輪流駕駛之事實
    ，已據周秋峰及乙○○分別於警訊及偵查中供述甚明（詳臺灣臺中地方法院檢察
    署八十八年核退字第二０九三號及九十年度偵字第三二六號卷之偵訊筆錄），且
    該車確係甲○於八十八年十二月十二日凌晨五時許在台中縣豐原市○○街八十八
    號失竊，業經甲○於警訊中指訴甚明，並有贓物領據，台中縣警察局車輛遺失申
    報單各一份可佐。被告所辯顯係卸責之詞，不足採信，本案事證明確，被告犯行
    堪予認定。
二、核被告乙○○所為係犯刑法第三百四十九條第一項之收受贓物罪。爰審酌被告犯
    罪之動機、目的、手段、所生危害及犯後態度等一切情狀，量處如主文所示之刑
    ，並諭知易科罰金之折算標準。
三、按刑法第四十一條業於九十年一月十日修正公布，同年月十二日生效，修正後刑
    法第四十一條第一項前段規定「犯最重本刑為五年以下有期徒刑以下之刑之罪，
    而受六個月以六有期徒刑或拘役之宣告，因身體、教育、職業、家庭之關係或其
    他正當事由，執行顯有困難者，得以一元以上三元以下折算一日，易科罰金。」
    ，與修正前刑法第四十一條規定「犯最重本刑為三年以下有期徒刑以下之刑之罪
    ，而受六個月以下有期徒刑或拘役之宣告，因身體、教育、職業、家庭之關係，
    執行顯有困難者，得以一元以上三元以下折算一日，易科罰金。」不同。比較新
    舊法結果，以新法較有利於行為人，故依刑法第二條第一項前段規定，本件自應
    適用裁判時之法律即修正後刑法第四十一條第一項前段之規定，併此明。據上
    論斷，應依刑事訴訟法第二百九十九條第一項前段、刑法第三百四十九條第一項
    、修正後刑法第四十一條第一項前段，罰金罰鍰提高標準條例第一條前段、第二
    條，判決如主文。
中    華    民    國      九十      年       十二      月     二十七    日
                                臺灣臺中地方法院刑事第一庭
                                        法  官  郭  德  進
右正本證明與原本無異。
如不服本判決，應於判決送達後十日內向本院提出上訴狀( 應附繕本 )，上訴於臺灣
高等法院臺中分院。
                                        書記官
中    華    民    國      九十      年       十二      月     二十八    日
刑法第三百四十九條第一項：
收受贓物者，處三年以下有期徒刑、拘役或五百元以下罰金。
                                                                        Ｔ


司法院資訊處製作；財團法人民間司法改革基金會備份。
